【裁判字號】    95,易,1293
【裁判日期】    950831
【裁判案由】    竊盜
【裁判全文】
臺灣板橋地方法院刑事判決              95年度易字第1293號
公  訴  人  臺灣板橋地方法院檢察署名股檢察官
被      告  乙○○
                    （現另案羈押於臺灣台北看守所）
上列被告因竊盜案件，經檢察官提起公訴（95年度偵字第13169
號），被告於準備程序中為有罪之陳述，經本院合議庭裁定由受
命法官進行簡式審判程序獨任審理，本院判決如下：
    主  文
乙○○結夥三人以上毀壞安全設備於夜間侵入住宅竊盜，累犯，
處有期徒刑捌月。
    事  實
一、乙○○於民國九十一年間，因竊盜案件，經本院以九十二年
    度易字第三四四號判決判處有期徒刑十月，九十二年十一月
    二十九日執行完畢翌日出監（據此，本案構成累犯），詎猶
    不知悔改，與甲○○（業已審結）及真實姓名年籍不詳喚稱
    為許盟華（六十四年次出生）之成年男子，於九十五年五月
    二十一日零時許之夜間，由甲○○騎乘車牌號碼ＧＫＮ─○
    四二號機車，乙○○及許盟華共乘乙○○所有之車牌號碼Ｇ
    ＩＱ─一四二號機車，行經台北縣蘆洲市○○街十五巷三號
    之五層樓（為四樓頂樓加蓋）建物，見該棟建物一樓大門未
    關且五樓並無燈光，認該處無人在家有機可乘，竟共同基於
    意圖為自己不法所有之竊盜犯意聯絡，結夥三人，在前開台
    北縣蘆洲市○○街十五巷三號五樓（起訴書誤為四樓）丙○○住處門口，先由甲○○持該處撿拾未扣案之棍子一支（尚
    無證據證明係足以危害人之生命、身體、健康安全，可供兇
    器使用之物）交與乙○○持之撬開破壞該大門門鎖安全設備
    （毀損部分未具告訴）後，甲○○即在旁把風，乙○○及許
    盟華開啟大門侵入前開丙○○住宅內搜尋財物，因而竊得Ｄ
    ＶＤ放映機及錄放影機各一台得手後，正欲離去之際，適遇
    丙○○返家，乙○○及許盟華遂將前開竊得之物放置地面後
    徒步趁隙逃離，甲○○則因躲避不及先行藏匿於丙○○前開
    住處隔鄰樓頂，然仍遭到場處理員警查獲，並扣得乙○○遺
    留於現場之前開車牌號碼ＧＩＱ
    ─一四二號機車，因悉上情。
二、案經臺北縣政府警察局蘆洲分局報告臺灣板橋地方法院檢察
    署檢察官偵查後起訴。
    理  由
壹、認定事實所憑之證據：
    訊據被告乙○○對前開事實於本院審理中坦認在卷，核與同
    案共犯甲○○迭於警詢、偵查及本院審理中供述行竊情節及
    被害人丙○○於警詢中所述失竊，查獲被告甲○○情節相符
    ，此外，並有車籍資料作業詳細畫面查詢資料、現場相片在
    卷可參，足徵被告前開自白應與事實相符，可以採信，本件
    事證明確，被告犯行可以認定。
貳、新舊法比較適用：
一、刑法第二條：
    查被告行為後，刑法第二條第一項於九十四年二月二日以華
    總一義字第09400014901 號令修正公布，並自九十五年七月
    一日起施行；修正後刑法第二條第一項規定，已將新舊法律
    適用之「從新從輕」原則，改採「從舊從輕」原則，而此規
    定僅係規範行為後法律變更所生新舊法律比較適用之準據法
    ，並非實體刑罰法律，自不生行為後法律變更之比較適用之
    問題，應逕行適用新法第二條第一項之規定。
二、刑法第二十八條：
    被告行為後，刑法第二十八條亦於九十四年二月二日以華總
    一義字第09400014901 號令修正公布，並自九十五年七月一
    日起施行；修正前刑法第二十八條規定：「二人以上共同實
    施犯罪之行為者，皆為正犯。」修正後刑法第二十八條規定
    ：「二人以上共同實行犯罪之行為者，皆為正犯。」剔除未
    參與犯罪實行行為之預備及陰謀共同正犯，然對本件被告乙○○而言，其參與實行竊盜行為，修正前後之規定，並無何
    者有利或不利之情形，爰依修正後刑法第二條第一項前段之
    規定，適用行為時之修正前刑法第二十八條規定，論以共同
    正犯。
三、刑法第四十七條累犯之規定：
    被告行為後，刑法第四十七條、第四十九條亦於九十四年二
    月二日以華總一義字第09400014901 號令修正公布，並自九
    十五年七月一日起施行；修正後刑法第四十七條第一項規定
    「受徒刑之執行完畢，或一部之執行而赦免後，五年以內故
    意再犯有期徒刑以上之罪者，為累犯，加重本刑至二分之一
    。」修正後刑法第四十九條規定「累犯之規定，於前所犯罪
    在外國法院受裁判者，不適用之。」與修正前刑法第四十七
    條規定「受有期徒刑之執行完畢，或受無期徒刑或有期徒刑
    一部之執行而赦免後，五年以內再犯有期徒刑以上之罪者，
    為累犯，加重本刑至二分之一。」修正前刑法第四十九條規
    定「累犯之規定，於前所犯罪依軍法或於外國法院受裁判者
    ，不適用之。」不同。修正後刑法關於累犯之規定，其五年
    以內再犯之罪以故意犯為限，始應論以累犯，惟如前案係依
    軍法審判者，亦應論以累犯。修正前刑法關於累犯之規定，
    其五年以內再犯之罪為有期徒刑以上之罪（不分故意犯或過
    失犯），均應論以累犯，惟如前案係依軍法審判者，則不應
    論以累犯。而新舊法比較，應綜其全部之結果，而為比較，
    本案被告乙○○有如事實欄所述之前科及刑之執行情形，其
    於有期徒刑執行完畢，五年以內故意再犯本件有期徒刑以上
    之罪，不論依新舊法規定，均應論以累犯，比較新舊法結果
    ，並無有利或不利之情形，故依刑法第二條第一項前段規定
    ，本案關於乙○○是否構成累犯之適用，應適用行為時之法
    律即修正前刑法第四十七條規定。
四、綜合上述各條文修正前、後之比較，並依諸「新舊刑法關於
    刑之規定，雖同採從輕主義，係適用最有利於行為人之法律
    ，既曰法律，自較刑之範圍為廣，比較時應就罪刑有關之共
    犯、未遂犯、連續犯、牽連犯、結合犯以及累犯加重、自首
    減輕、暨其他法定加減原因、與加減例等一切情形，綜其全
    部之結果，而為比較，再適用有利於行為人之法律處斷」（
    參照最高法院二十四年上字第四六三四號判例要旨）及修正
    後刑法第二條第一項前段、後段規定之「從舊、從輕」原則
    ，爰依整體比較結果，適用被告行為時之法律，即修正前刑
    法之相關規定，予以論處。
參、應適用之法律、科刑審酌事由及沒收物之處理：
一、按門鎖係客觀上用以防盜之安全設備之一種，乙○○於夜間
    持未扣案之棍子一支撬開破壞丙○○住處大門門鎖安全設備
    後，由甲○○在旁把風，乙○○及許盟華開啟大門侵入丙○○住宅內竊取財物之行為，係犯刑法第三百二十一條第一項
    第一款、第二款、第四款之結夥三人以上毀壞安全設備於夜
    間侵入住宅竊盜罪。檢察官起訴書漏未審酌被告破壞丙○○
    住處大門門鎖安全設備後進入行竊之事實，僅論以刑法第三
    百二十一條第一項第一、四款之結夥三人以上於夜間侵入住
    宅竊盜罪，容有未洽，惟此破壞安全設備之加重條件，與原
    起訴結夥三人於夜間侵入住宅竊盜罪部分有實質上一罪關係
    ，為起訴效力所及，本院自應併予審判。而乙○○與甲○○
    及許盟華間，就本件竊盜犯行有犯意聯絡、行為分擔，應依
    修正前刑法第二十八條規定論以共同正犯。又乙○○有如事
    實欄所述前科及刑之執行情形，有台灣高等法院被告前案紀
    錄表在卷可稽，是其於有期徒刑執行完畢後，再犯本件有期
    徒刑以上之罪，為累犯，應依修正前刑法第四十七條規定，
    加重其刑。
二、爰審酌乙○○有竊盜前科，並因此接受刑罰制裁完畢，竟仍
    再為本件竊盜犯行，顯未知所戒慎，然犯後坦承犯行尚有悔
    意，公訴人於起訴書中對之具體求處有期徒刑一年，尚屬過
    重，暨審酌被告之智識程度、犯罪動機、目的、手段、所生
    危害等一切情狀，量處如主文所示之刑以示儆懲。
三、乙○○持以供本件行竊所用未扣案之棍子一支，非乙○○或
    同案共犯甲○○、許盟華所有，且非屬違禁物，扣案ＧＩＱ
    ─一四二號機車一輛，雖係乙○○所有，然尚非其與甲○○
    、許盟華共犯本件竊盜犯罪有直接關係，即非供其等共犯本
    件竊盜犯罪所用之物，均爰不宣告沒收，併此敘明。
據上論斷，應依刑事訴訟法第二百七十三條之一第一項、第二百
九十九條第一項前段，刑法第二條第一項前段、第二十八條（修
正前）、第三百二十一條第一項第一款、第二款、第四款、第四
十七條（修正前），判決如主文。
本案經檢察官郭季青到庭執行職務。
中    華    民    國    95    年    8     月    31    日
                  刑事第十九庭法  官  陳明偉
以上正本證明與原本無異。
如不服本判決，應於判決送達後十日內，向本院提出上訴狀。
                              書記官  陳慧儷
中    華    民    國    95    年    8     月    31    日
附錄本案論罪科刑法條之依據：
中華民國刑法第三百二十一條
（加重竊盜罪）
犯竊盜罪而有左列情形之一者，處六月以上、五年以下有期徒刑
：
一  於夜間侵入住宅或有人居住之建築物、船艦或隱匿其內而犯
    之者。
二  毀越門扇、牆垣或其他安全設備而犯之者。
三  攜帶兇器而犯之者。
四  結夥三人以上而犯之者。
五  乘火災、水災或其他災害之際而犯之者。
六  在車站或埠頭而犯之者。
前項之未遂犯罰之。


司法院資訊處製作；財團法人民間司法改革基金會備份。
